臺灣高雄地方法院民事判決　　　　　　　95年度訴字第3828號
原　　　告　高雄市政府
法定代理人　丁○
訴訟代理人　吳敏蕙律師
被　　　告　丙○
　　　　　　乙○○
　　　　　　甲○○
上列當事人間請求拆屋還地等事件，本院於民國96年5 月11日言
詞辯論終結，判決如下：
    主  文
被告丙○應將坐落如附圖所示Ａ部分即坐落高雄市○鎮區○○段
第一三一五之二地號土地內，面積七十三點一一平方公尺之地上
物；如附圖所示Ｂ部分即坐落同段第一三一五之二、一三一五之
三、一三一五之四、一三一五之五地號土地內，面積分別為一百
七十五點七平方公尺、零點四二平方公尺、零點零七平方公尺及
十四點七五平方公尺之地上物；及如附圖所示Ｃ部分即坐落同段
第一五一五之三、一三一五之四、一三一五之五、一三一○之四
地號土地內，面積分別為七十五點九二平方公尺、六點零九平方
公尺、零點五四平方公尺、八點零三平方公尺之地上物拆除，並
將土地返還予原告。並應給付原告新臺幣壹佰貳拾肆萬柒仟捌佰
捌拾壹元，及自民國九十六年一月一日起至交還上開土地之日止
，按月給付原告新臺幣貳萬陸仟肆佰陸拾壹元。
被告乙○○應將坐落如附圖所示Ｄ部分即坐落高雄市○鎮區○○
段第一三一五之四、一三一五之六、一三一五之七地號土地內，
面積分別為二十二平方公尺、一百四十一點九平方公尺及十一點
八七平方公尺之地上物拆除，並將上開土地返還予原告。並應給
付原告新臺幣陸拾肆萬參仟壹佰伍拾壹元，及自民國九十六年一
月一日起至交還土地之日止，按月給付原告新臺幣壹萬參仟肆佰
零伍元。
被告甲○○應將坐落如附圖所示Ｅ部分即坐落高雄市○鎮區○○
段第一三一五之四、一三一五之七、一三一五之九地號土地內，
面積分別為四點八五平方公尺、七十四點一四平方公尺及二平方
公尺之地上物拆除，並將上開土地返還予原告。並應給付原告新
臺幣貳拾玖萬柒仟參佰肆拾玖元，及自民國九十六年一月一日起
至交還土地之日止，按月給付原告新臺幣陸仟壹佰玖拾參元。
訴訟費用由被告丙○負擔百分之五十七，被告乙○○負擔百分之
二十九，餘由被告甲○○負擔。
本判決第一項至第三項，於原告以新臺幣壹佰壹拾伍萬肆仟元為
被告丙○、乙○○、甲○○供擔保後，得假執行。
    事實及理由
一、原告之法定代理人原為葉菊蘭，於訴訟中變更為丁○，並經
    丁○依法具狀聲明承受訴訟，應予准許。
二、本件被告丙○經合法通知，未於言詞辯論期日到場，被告甲
    ○○經合法通知，未於最後言詞辯論期日到場，經核均無民
    事訴訟法第386 條各款所列情形，爰依原告之聲請，由其一
    造辯論而為判決。
三、原告主張：坐落高雄市○鎮區○○段第1315-2、1315-3、
    1315-4、1315-5、1315-6、1315-7、1315-9地號土地，於民
    國46年7 月23日，因買賣而登記為原告所有，坐落同段
    1310-4地號土地，於94年3 月9 日，因拍賣而登記為原告所
    有（上開8 筆土地，下稱系爭土地）。詎被告丙○所有門牌
    號碼高雄市○鎮區○○街41號建物（下稱41號建物），無權
    占有如附圖所示A 部分即坐落同段1315-2地號土地內面積
    73.11 平方公尺（下稱編號A 土地），如附圖所示B 部分即
    坐落同段1315-2、1315-3、1315-4、1315-5地號土地內面積
    分別為175.7 、0.42、0.07及14.75 平方公尺（下稱編號B
    土地），如附圖所示C 部分即坐落同段1315之3 、1315-4、
    1315-5、1310-4地號土地內面積分別為75.92 、6.09、0.54
    及8.03平方公尺，共計354.63平方公尺之土地（下稱編號C
    土地，其中坐落同段1315之3 、1315-4、1315-5地號面積分
    別為75.92 、6.09、0.54平方公尺土地，下稱編號C-1 土地
    ，坐落同段1310-4地號土地面積8.03平方公尺，下稱編號
    C-2 土地）；被告乙○○所有門牌號碼高雄市○鎮區○○街
    27號建物（下稱27號建物），無權占有如附圖所示D 部分即
    坐落同段1315-4、1315-6、1315-7地號土地內面積分別為22
    、141.9 、11.87 平方公尺，共計175.77之土地（下稱編號
    D 土地）；被告甲○○所有門牌號碼高雄市○鎮區○○街
    25-1號建物（下稱25-1號建物），無權占有如附圖所示E 部
    分即坐落1315-4、1315-7、1315-9地號土地內面積分別以
    4.85、74.14 、2 平方公尺，共計80.99 平方公尺之土地（
    下稱編號E 土地）。爰依民法第767 條所有物返還請求權之
    規定，請求請求被告丙○、乙○○、甲○○分別將編號A 土
    地、編號B 土地、編號C 土地，編號D 土地及編號E 土地上
    之地上物拆除，並將土地返還予原告。其次，被告丙○自92
    年1 月1 日起至今，無權占有編號A 土地、編號B 土地、編
    號C-1 土地，自94年3 月9 日起至今，無權占有編號C-2 土
    地；被告乙○○自92年1 月1 日起至今，無權占有編號D 土
    地；被告甲○○自92年1 月1 日起至今，無權占有編號E 土
    地，均受有利益，而致原告受有損害，併依不當得利之法律
    關係，請求被告丙○返還自92年1 月1 日起至95年12月31日
    止，無權占有編號A 土地、編號B 土地、編號C-1 土地，及
    自94年3 月9 日起至95年12月31日止，無權占有編號C-2 土
    地，暨自96年1 月1 日起至交還土地之日止，無權占有編號
    A 土地、編號B 土地、編號C-1 土地、編號C-2 土地，所受
    相當於租金之利益；請求被告乙○○返還自92年1 月1 日起
    至交還土地之日止，無權占有編號D 土地，所受相當於租金
    之利益；請求被告甲○○返還自92年1 月1 日起至交還土地
    之日止，無權占有編號E 土地，所受相當於租金之利益。又
    經以編號A 、編號B 、編號C-1 、編號C-2 、編號D 及編號
    E 土地之公告地價，以年息百分之5 計算結果，被告丙○自
    92年1 月1 日起至95年12月31日止，無權占有編號A 土地、
    編號B 土地、編號C-1 土地，及自94年3 月9 日起至95年12
    月31日止，無權占有編號C-2 土地，所受相當於租金之利益
    ，共計新臺幣（下同）1,247,881 元，自96年1 月1 日起至
    將土地返還之日止，無權占有編號A 土地、編號B 土地及編
    號C-1 土地、編號C-2 土地，每月所受相當於租金之利益為
    26,461元；被告乙○○自92年1 月1 日起至95年12月31日止
    ，無權占有編號D 土地，所受相當於租金之利益為643,151
    元，自96年1 月1 日起至將土地返還之日止，無權占有編號
    D 土地，每月所受相當於租金之利益為13,405元；被告甲○
    ○自92年1 月1 日起至95年12月31日止，無權占有編號E 土
    地，所受相當於租金之利益為297,349 元，自96年1 月1 日
    起至將土地返還之日止，無權占有編號E 土地，每月所受相
    當於租金之利益為6,193 元。爰聲明求為判決如主文第1 項
    至第3 項所示，並願供擔保，請准宣告假執行。
四、被告丙○經合法通知，未於最後言詞辯論期日到場，惟據其
    以前到場之聲明及陳述略以：現無清償之能力等語。聲明求
    為判決：駁回原告之訴。
五、被告乙○○辯稱：占有之土地係同案被告丙○於七十幾年間
    向國有財產局所購買，有土地登記謄本可以證明，又現無清
    償之能力等語。聲明求為判決：駁回原告之訴。
六、被告甲○○經合法通知，未於最後言詞辯論期日到場，惟據
    其以前到場之聲明及陳述略以：當初係以10,000元之代價向
    土地所有權人購得權利，且現無清償之能力等語。聲明求為
    判決：駁回原告之訴。
七、兩造不爭執之事實：
  (一)系爭土地為原告所有，其中坐落高雄市○鎮區○○段第1315
    -2、1315-3、1315-4、1315-5、1315-6、1315-7、1315-9地
    號土地，於46年7 月23日，因買賣而登記為原告所有，坐落
    同段1310-4地號土地，則於94年3 月9 日，因拍賣而登記為
    原告所有。
  (二)41號建物，係被告丙○興建，為被告丙○所有，占有編號A
    、編號B 、編號C 土地；27號建物，係被告乙○○興建，為
    被告乙○○所有，占有編號D 土地；25-1建物，係被告甲○
    ○興建，為被告甲○○所有，占有編號E 土地。
  (三)被告丙○、乙○○、甲○○於92年1 月1 日至今，分別占有
    使用41號建物、27號建物及25-1號建物。
  (四)高雄市○鎮區○○段1315-2、1315-3、1315-4、1315-5、
    1315-6、1315-7、1315-9地號土地，自89年7 月1 日起至92
    年12月31日止之公告地價，依序為18,902元、13,162元、
    16,974元、18,456元、18,456元、18,456元、18,456元，自
    93年1 月1 日起至今之公告地價，則依序為18,666元、
    15,647元、17,629 元 、18,400元、18,400元、18,400元、
    18,400元。另同段1310-4地號土地，自93年1月1 日起至95
    年12月31日止之公告地價，為12,160元，自96年1 月1 日起
    至今之公告地價，則為15,200元。
八、本件之爭點：
  (一)原告請求被告丙○、乙○○、甲○○分別將編號A 、編號B
    、編號C 土地上之地上物，編號D 土地上之地上物及編號E
    土地上之地上物拆除，將土地返還原告，有無理由？
  (二)原告請求被告丙○、乙○○、甲○○分別給付1,247,881 元
    、643,151 元、297,349 元，及自96年1 月1 日起至交還土
    地，分別按月給付26,461元、13,405元及6,193 元，有無理
    由？
九、得心證之理由：
  (一)原告請求被告丙○、乙○○、甲○○分別將編號A 、編號B
    、編號C 土地上之地上物，編號D 土地上之地上物及編號E
    土地上之地上物拆除，將土地返還原告，有無理由？
    1.本件原告主張系爭土地為原告所有，其中坐落高雄市○鎮
      區○○段第1315 -2 、1315-3、1315-4、1315-5、1315-6
      、1315-7、1315-9地號土地，於46年7 月23日，因買賣而
      登記為原告所有，坐落同段1310-4地號土地，則於94年3
      月9 日，因拍賣而登記為原告所有之事實，業據其提出土
      地登記第二類謄本8 份為證，自堪信為真正。被告乙○○
      雖辯稱：占有之土地係同案被告丙○於七十幾年間向國有
      財產局所購買，有土地登記謄本可以證明云云，惟為原告
      所否認，且觀之原告所提出系爭土地之土地登記第二類謄
      本8 份，系爭土地目前之所有權人均為原告，被告乙○○
      上開辯解，顯與事實不符，不足採信。
    2.再原告主張被告丙○所有之41號建物，占有編號A 土地、
      編號B 土地、編號C 土地，被告乙○○所有之27號建物，
      占有編號D 土地，被告甲○○所有之25-1號建物，占有編
      號E 土地之事實，業經本院勘驗現場及囑託高雄市政府地
      政處前鎮地政事務所測量屬實，繪有複丈成果圖1 份在卷
      可按，並為被告所不爭執，亦堪信為真實。
    3.又被告丙○、乙○○並未辯稱並舉證證明有何占有編號A
      土地、編號B 土地、編號C 土地之正當權源，原告主張被
      告丙○、乙○○無權占有編號A 、編號B 、編號C 及編號
      D 土地之事實，自可認為實在。又被告甲○○雖辯稱：當
      初係以10,000元之代價向土地所有權人購得使用之權利云
      云，惟為原告所否認，而被告復未能舉證以實其說，被告
      甲○○上開辯解，自無足取，是原告主張被告甲○○無權
      占有編號E 土地，亦可認為真實。
    4.按所有人對於無權占有或侵奪其所有物者，得請求返還之
      。對於妨害其所有權者，得請求除去之。有妨害其所有權
      之虞者，得請求防止之，民法第767 條定有明文。查系爭
      土地為原告所有，被告丙○、乙○○、甲○○所有之41號
      建物、27號建物、25-1號建物，分別無權占有系爭土地內
      編號A 土地、編號B 土地、編號C 土地，編號D 土地及編
      號E 土地，已如前述，則原告本於民法第767 條所有物返
      還請求權之規定，請求被告丙○、乙○○、甲○○分別將
      編號A 土地、編號B 土地、編號C 土地上之地上物，編號
      D 土地上之地上物及編號E 土地上之地上物拆除，將土地
      返還原告，洵屬有據。
  (二)原告請求被告丙○、乙○○、甲○○分別給付1,247,881 元
    、643,151 元、297,349 元，及自96年1 月1 日起至交還土
    地，分別按月給付26,461元、13,405元及6,193 元，有無理
    由？
    1.按無法律上之原因而受利益，致他人受損害者，應返還其
      利益，民法第179 條前段定有明文。又依不當得利之法則
      請求返還不當得利，以無法律上之原因而受利益，致他人
      受有損害為其要件，故其得請求返還之範圍，應以對方所
      受之利益為度，非以請求人所受損害若干為準，無權占有
      他人土地，可能獲得相當於租金之利益為社會通常之觀念
      ，有最高法院61年臺上字第1695號判例可資參照。查坐落
      高雄市○鎮區○○段第1315-2、1315-3、1315-4、1315-5
      、1315-6、1315-7、1315-9地號土地，於46年7 月23日，
      因買賣而登記為原告所有，坐落同段1310-4地號土地，則
      於94年3 月9 日，因拍賣而登記為原告所有，而被告丙○
      占有編號A 土地、編號B 土地、編號C-1 土地、編號C-2
      土地，被告乙○○占有編號D 土地，被告甲○○占有編號
      E 土地，均為無權占有，已如前述，則被告丙○自92年1
      月1 日起至今，無權占有編號A 土地、B 土地、C-1 土地
      ，自94年3 月9 日起至今，無權占有編號C-2 土地；被告
      乙○○自92年1 月1 日起至今，無權占有編號D 土地；被
      告甲○○自92年1 月1 日起至今，無權占有編號E 土地，
      揆諸前揭說明，自分別受有相當於租金之利益，並致原告
      受有損害。從而，原告請求被告丙○返還自92年1 月1 日
      起至95年12月31日止，無權占有編號A 土地、編號B 土地
      、編號C-1 土地，及自94年3 月9 日起至95年12月31日止
      ，無權占有編號C-2 土地，暨自96年1 月1 日起至交還土
      地之日止，無權占有編號A 土地、編號B 土地、編號C-1
      土地、編號C-2 土地，所受相當於租金之利益；請求被告
      乙○○返還自92年1 月1 日起交還土地之日止，無權占有
      編號D 土地；請求被告甲○○返還自92年1 月1 日起至交
      還土地之日止，無權占有編號E 土地，所受相當於租金之
      利益，自屬正當。
    2.次按，租用基地建築房屋之基地租金，以不超過土地及建
      築物申報總價額年息百分之10為限，此參諸土地法第105
      條準用同法第97條第1 項之規定自明。而土地法第97條所
      謂土地價額指法定地價；土地所有權人依土地法所申報之
      地價，為法定地價；公有土地，以各該宗土地之公告地價
      為申報地價，免予申報，亦分別為土地法施行法第25條、
      土地法第148 條、平均地權條例施行細則第21條所明定。
      再所謂年息百分之10為限，乃指基地租金之最高限額而言
      ，並非必須照申報價額年息百分之10計算之，尚須斟酌基
      地之位置、工商繁榮程度、使用人利用基地之經濟價值、
      所受利益、彼等關係及社會感情等情事，以為決定。查編
      號A 土地、編號B 土地、編號C-1 土地、編號C-2 土地、
      編號D 土地、編號E 土地，既為高雄市所有，自屬公有土
      地，其租金應以不超過系爭占有土地之申報地價，即公告
      地價年息百分之10為限。
    3.次查，編號A 土地、編號B 土地、編號C 土地、編號D 土
      地及編號E 土地，坐落高雄市○鎮區○○街，臨復興路，
      附近有勞工公園、獅甲國民小學，鄰近郵局、派出所、家
      樂福量販店及宜家家居（IKEA）高雄店，業經本院前往現
      場勘驗無訛，製有勘驗筆錄1 份在卷可按。本院審酌編號
      A 土地、編號B 土地、編號C 土地、編號D 土地及編號E
      土地對外之交通狀況、生活機能、工商業繁榮程度、利用
      土地之經濟價值及利益，認原告主張按編號A 土地、編號
      B 土地、編號C-土地、編號C-2 土地、編號D 土地及編號
      E 土地公告地價年息百分之5 ，計算被告丙○、乙○○、
      甲○○分別無權占有編號A 土地、編號B 土地、編號C 土
      地，編號D 土地及編號E 土地所受相當於租金之利益，尚
      屬允洽。
    4.茲就原告分別請求被告丙○、乙○○、甲○○給付之金額
      ，有無理由，析述如下：
      (1)被告丙○部分：
        被告丙○無權占有之編號A 、編號B 、編號C 土地，共
        計354.63平方公尺，其中編號A 土地，坐落高雄市○鎮
        區○○段1315-2地號土地內面積73.11 平方公尺；編號
        B 土地，坐落同段1315-2、1315-3、1315-4、1315-5地
        號土地內，坐落上開土地之面積，分別為175.7 、0.42
        、0.07及14.75 平方公尺；編號C-1 土地，坐落同段
        1315之3 、1315-4、1315 -5 地號土地，面積分別為
        75.92 、6.09、0.54平方公尺，編號C-2 土地，坐落同
        段1310-4地號土地，面積8.03平方公尺。又同段1315-2
        、1315-3、1315-4、1315-5地號土地，自89年7 月1 日
        起至92年12月31日止之公告地價，依序為18,902元、
        13,162元、16,974元、18,456元，自93年1 月1 日起至
        今之公告地價，依序為18,666元、15,647元、17,629
        元、18,400元，另同段1310-4地號土地，自93年1 月1
        日起至95年12月31日止之公告地價，為12,160元，自96
        年1 月1 日起至今之公告地價，則為15,200元。準此，
        丙○自92年1 月1 日起至92年12月31日止，共計1 年，
        無權占有編號A 土地、編號B 土地及編號C-1 土地，所
        受相當於租金之利益，為304,727 元【計算式：（
        73.11 ＋175.7） ×18,902×5%×1 （小數點以下四捨
        五入）＋（0.42＋75.92） ×13,162×5%×1 （小數點
        以下四捨五入）＋（0.07＋6.09）×16,974×5%×1 ＋
        （14.75 ＋0.54）×18,456×5%×1 （小數點以下四捨
        五入）＝304,727 】；自93年1 月1 日起至95年12月31
        日止，共計3 年，無權占有編號A 土地、編號B 土地、
        編號C-1 土地，所受相當於租金之利益，為934,305 元
        【計算式：（73.11 ＋175.7） ×18,666×5%×3 （小
        數點以下四捨五入）＋（0.42＋75.92） ×15,647×5%
        ×3 （小數點以下四捨五入）＋（0.07＋6.09）×
        17,629×5%×3 ＋（14.75 ＋0.54）×18,400×5%×3
        （小數點以下四捨五入）＝934,305 】；被告丙○自94
        年3 月9 日起至95年12月31日止，無權占有編號C-2 土
        地，每年所受相當於租金之利益，為4,882 元（計算式
        ：8.03×12,160×5%×1 ＝4,882 ，小數點以下四捨五
        入），每月所受相當於租金之利益，為407 元（計算式
        ：4,882 ÷12＝407 ，小數點以下四捨五入），每日為
        14元（計算式：407 ÷30＝14），則其自94年3 月9 日
        起至95年12月31日止，共計1 年9 月23日所受相當於租
        金之利益，應為8,867 元【計算式：4,882 ×1 ＋9 ×
        407 ＋14×23＝8,867 】；另被告丙○自96年1 月1 日
        起至交還土地之日止，無權占有編號A 土地、編號B 土
        地、編號C-1 、編號C-2 土地，每年所受相當於租金之
        利益，為317,539 元【計算式：（73.11 ＋175.7） ×
        18,666×5%×1 （小數點以下四捨五入）＋（0.42＋
        75.92） ×15,647×5%×1 （小數點以下四捨五入）＋
        （0.07＋6.09）×17,629×5%×1 ＋（14.75 ＋0.54）
        ×18,400×5%×1 （小數點以下四捨五入）＋8.03×
        15,200×5%×1 ＝317,539 】，每月所受相當於租金之
        利益，則為26,462元（計算式：317,539 ÷12＝26,462
        ，小數點以下四捨五入）。是以，被告丙○自92年1 月
        1 日起至95年12月31日止，無權占有編號A 土地、編號
        B 土地、編號C1土地，及自94年3 月9 日起至95年12月
        31日止，無權占有編號C2土地，所受相當於租金之利益
        共計1,247,899 元（計算式：304,727 ＋934,305 ＋
        8,867 ＝1,247,899） ，其自96年1 月1 日起至交還土
        地止，無權占有編號A 土地、編號B 土地、編號C-1 土
        地、編號C-2 土地，每月所受相當於租金之利益，則為
        26,462元。從而，原告請求被告丙○給付自92年1 月1
        日起至95年12月31日止，無權占有編號A 土地、編號B
        土地、編號C-1 土地，及自94年3 月9 日起至95年12月
        31日止，無權占有編號C-2 土地，所受相當於租金之利
        益共計1,247,881 元，及自96年1 月1 日起至交還土地
        之日止，按月給付無權占有編號A 土地、編號B 土地、
        編號C-1 土地、編號C-2 土地，所受相當於租金之利益
        26,461元，自屬正當，應予准許。
      (2)被告乙○○部分：
        被告乙○○無權占有之編號D 土地，共計175.77平方公
        尺，分別坐落高雄市○鎮區○○段1315-4、1315-6、
        1315-7地號土地內，坐落上開地號土地之面積分別為22
        、141.9 、11.87 平方公尺，又上開地號土地自89年7
        月1 日起至92年12月31日止之申報地價依序為16,974元
        、18,456元、18,456元，自93年1 月起至今之申報地價
        則分別為17,629元、18,400元、18,400元。準此，被告
        乙○○自92年1 月1 日起至92年12月31日止，共計1 年
        ，無權占有編號D 土地，所受相當於租金之利益，為
        160,570 元【計算式：22×16,974×5%×1 （小數點以
        下四捨五入）＋141.9 ×18,456×5%×1 （小數點以下
        四捨五入）＋11.87 ×18,456×5%×1 （小數點以下四
        捨五入）＝160,570 】；自93年1 月1 日起至95年12月
        31日止，共計3 年，無權占有編號D 土地，所受相當於
        租金之利益，為482,581 元【計算式：22×17,629×5%
        ×3 （小數點以下四捨五入）＋141.9 ×18,400×5%×
        3 （小數點以下四捨五入）＋11.87 ×18,400×5%×3
        （小數點以下四捨五入）＝482,581 】；自96年1 月1
        日起至交還土地之日止，無權占有編號D 土地，每月所
        受相當於租金之利益，則為13,405元【計算式：22×
        17,629×5%÷12（小數點以下四捨五入）＋141.9 ×
        18,400×5%÷12（小數點以下四捨五入）＋11.87 ×
        18,400×5%÷12（小數點以下四捨五入）＝13,405】。
        是故，被告乙○○自92年1 月1 日起至95年12月31日止
        ，無權占有編號D 土地，所受相當於租金之利益，共計
        643,151 元（計算式：160,570 ＋482,581 ＝643,151
        ）；自96年1 月1 日起至交還土地之日止，無權占有編
        號D 土地，所受相當於租金之利益，每月則為13,405元
        。從而，原告請求被告乙○○給付自92年1 月1 日起至
        95年12月31日止，無權占有編號D 土地，所受相當於租
        金之利益643,151 元，暨自96年1 月1 日起至交還土地
        之日止，按月給付無權占有編號D 土地所受相當於租金
        之利益13,405元，即屬正當，應予准許。
      (3)被告甲○○部分：
        被告甲○○無權占有編號E 土地，共計80.99 平方公尺
        ，分別坐落愛群段1315-4、1315-7、1315-9地號土地內
        ，坐落上開地號土地之面積分別為4.85、74.14 、2 平
        方公尺。而上開土地自89年7 月1 日起至92年12月31日
        止之公告地價，依序為16,974元、18,456元、18,456元
        ，自93年1 月起至今之公告地價，則分別為17,629元、
        18,400元、18,400元。準此，被告甲○○自92年1 月1
        日起至92年12月31日止，共計1 年，無權占有編號E 土
        地，所受相當於租金之利益，為74,378元【計算式為：
        4.85 ×16,974 ×5%×1 （小數點以下四捨五入）＋
        74.14 ×18,456×5%×1 （小數點以下四捨五入）＋2
        ×18,456 ×5% ×1 （小數點以下四捨五入）＝74,378
        （元）】；自93年1 月1 日起至95年12月31日止，共計
        3 年，無權占有編號E 土地，所受相當於租金之利益，
        為222,971 元【計算式為：4.85×17,629×5%×3 （小
        數點以下四捨五入）＋74.14 ×18,400×5%×3 （小數
        點以下四捨五入）＋2 ×18,400×5%×3 （小數點以下
        四捨五入）＝222,971 】；自96年1 月1 日起至交還土
        地日止，無權占有編號E 土地，每月所受相當於租金之
        利益為6,193 元【計算式：4.85×17,629×5%÷12（小
        數點以下四捨五入）＋74. 14×18,400×5%÷12（小數
        點以下四捨五入）＋2 ×18,400×5%÷12（小數點以下
        四捨五入）＝6,193 】。是以，被告甲○○自92年1 月
        1 日起至95年12月31日止，無權占有編號E 土地，所受
        相當於租金之利益共計297,349 元（計算式：74,378＋
        22,2971 ＝297,349） ，自96年1 月1 日起至交還土地
        之日止，無權占有編號E 土地，所受相當於租金之利益
        ，每月為6,193 元。從而，原告請求被告甲○○給付自
        92年1 月1 日起至95年12月31日止，無權占有編號E 土
        地，所受相當於租金之利益297,349 元，暨自96年1 月
        1 日起至交還土地之日止，按月給付無權占有編號E 土
        地所受相當於租金之利益6,193 元，亦屬正當，應予准
        許。
      (4)至被告雖均辯稱：目前無力清償云云，惟按，債務人無
        為一部清償或緩期清償之權利，民法第318 條第1 項定
        有明定，被告自不得以無力清償為由，據為拒絕清償之
        正當理由。被告此部分之辯解，均無足取。
十、綜上所述，原告主張依照民法第767 條之規定，請求被告被
    告丙○應將編號A 土地、編號B 土地、編號C 土地之地上物
    拆除，將土地返還予原告，被告乙○○將編號D 土地之地上
    物拆除，將土地返還予原告，被告甲○○將編號E 土地之地
    上物拆除，將土地返還予原告，及依民法第179 條之規定，
    請求被告丙○給付原告1,247,881 元，及自96年1 月起至交
    還上開土地之日止，按月給付26,461元；被告乙○○給付原
    告643,151 元，及自96年1 月起至交還上開土地之日止，按
    月給付13,405元；被告甲○○給付原告297,349 元，及自96
    年1 月起至交還上開土地之日止，按月給付6,193 元，均為
    有理由，應予准許。
十一、原告陳明願供擔保聲請宣告假執行，核無不合，爰酌定相
      當之擔保金額，予以准許。
十二、本件事證已臻明確，兩造其餘攻擊防禦方法，經本院審酌
      後，認與判決結果不生影響，無一一論述必要，併此敘明
      。
十三、據上論結，本件原告之訴為有理由，依民事訴訟法第78條
      、第85條第1 項但書、第390 條第2 項，判決如主文。
中　　華　　民　　國　　96　　年　　5 　　月　　25　　日
                  民事第三庭  法　官　伍逸康
以上正本證明與原本無異。
如不服本判決，應於送達後20日內，向本院提出上訴狀並表明上
訴理由，如於本判決宣示後送達前提起上訴者，應於判決送達後
10日內補提上訴理由書（須附繕本）。
中　　華　　民　　國　　96　　年　　5 　　月　　29　　日
                              書記官  林雯琪
